【裁判字號】    99,易,469
【裁判日期】    990602
【裁判案由】    詐欺
【裁判全文】
臺灣高雄地方法院刑事判決               99年度易字第469號
公  訴  人  臺灣高雄地方法院檢察署檢察官
被      告  乙○○
            丁○○
上列被告因詐欺案件，經檢察官提起公訴（98年度偵字第31824
號），及移送併案審理（同署99年度偵字第3739號），本院判決
如下：
    主  文
乙○○幫助犯詐欺取財罪，處有期徒刑參月，如易科罰金，以新
臺幣壹仟元折算壹日。
丁○○無罪。
    事  實
一、乙○○明知目前國內社會上層出不窮之不法份子為掩飾渠等
    不法行徑，避免執法人員之追究及處罰，經常利用他人之存
    款帳戶存摺、提款卡及密碼轉帳，以確保犯罪所得之不法利
    益並掩人耳目，因此，在客觀可以預見一般取得他人金融存
    款帳戶使用之行徑，常與財產犯罪所需有密切關連。然其竟
    只顧自己謀職，基於縱有人持其所有之帳戶作為詐欺之犯罪
    工具，亦不違背其本意之幫助詐欺犯意，於民國98年6 月間
    與詐欺集團所屬某自稱「常小姐」真實姓名不詳、年約30餘
    歲女子成員聯繫後，約明交付帳戶存摺、印章、提款卡及密
    碼供其使用，即可獲得工作機會，乃於同年6 月間某日，在
    高雄市○○路與市中路口之小北百貨店家前，先將其不知情
    之孿生胞兄李展旭（另經同署檢察官以98年度偵字第31824
    、32445 號不起訴處分在案）所申辦供其保管使用之臺灣銀
    行前金分行帳號000000000000號帳戶（下稱臺銀帳戶）之存
    摺、印章、提款卡及密碼，均交予該自稱「常小姐」之女子
    （所涉親屬間侵占罪嫌，未據告訴），容任該詐欺集團成員
    供作向不特定民眾詐欺取財犯罪使用。嗣詐欺集團成員於取
    得該臺銀帳戶之存摺、印章、提款卡及密碼後，即出於意圖
    為自己不法所有，共同基於詐欺取財之犯意聯絡，推由該集
    團成員利用個人電腦設備連結至網際網路，利用不知情之奇
    摩拍賣網站向上網中之人散佈競標拍賣商品訊息，分別以下
    列方式詐取財物：
  (一)先經甲○○於98年7 月5 日12時許，在高雄縣甲仙鄉家中上
    網得知該網站網購臺灣三七五減租有齒無齒郵票（回流上品
    ）、收到款項後2 日內匯寄送得標貨品予得標人之訊息，遂
    信以為真、陷於錯誤，因而上網標購並依該詐欺集團成員之
    於網頁上所留訊息之指示，於同年13日16時11分許，至高雄
    銀行九如分行內以ATM 匯款方式，將15,420元（含購買價金
    15,300元、運費120 元）匯入該臺銀帳戶內，旋於同日遭提
    領一空，惟迄至同年月21日仍未收到該網拍購得貨品（併案
    幫助詐欺取財部分）。
  (二)繼經己○○於98年7 月12日某時許，在臺北市北投區住處上
    網得知該網站網購CHANEL金色洞洞肩包訊息，遂信以為真、
    陷於錯誤，因而上網標購並依該詐欺集團成員之於網頁上所
    留訊息之指示，於翌（13）日14時16分許，至國泰世華銀行
    天母分行內以ATM 匯款方式，將10,140元（含購買價金9,99
    0 元、運費150 元）匯入該臺銀帳戶內，旋於同日遭提領一
    空，嗣於隔（14）日接獲留言稱貨品已經寄出，預計3 日內
    即可收到，惟迄至同年月21日仍未收到該網拍購得貨品。
  (三)再經庚○○於98年7 月13日晚上22時許，在臺北縣汐止市家
    中上網得知該網站網購真品LV黑色手提包訊息，遂信以為真
    、陷於錯誤，因而依該詐欺集團成員之於網頁上所留訊息之
    指示，於同日22時20分許，以彰化銀行網路ATM 匯款方式，
    將8,850 元（含購買價金8,700 元、運費150 元）匯入該臺
    銀帳戶內，旋於同日遭提領一空，嗣雖日接獲留言稱收到款
    項會立即寄出貨品，惟迄至同年月18日仍未收到該網拍購得
    貨品。
  (四)復經丙○○於98年7 月11日13時45分許，在高雄縣仁武鄉家
    中上網得知該網站網購白色Samsungi908 手機訊息，遂信以
    為真、陷於錯誤，因而上網標購並依該詐欺集團成員之於網
    頁上所留訊息之指示，於同年月13日8 時11分許，至超商內
    以ATM 匯款方式，將10,100元（含購買價金9,900 元、運費
    200 元）匯入該臺銀帳戶內，旋於同日遭提領一空，惟迄至
    同年月19日仍未收到該網拍購得貨品。
  (五)又經戊○○於98年7 月間某日上網得知該網站網購包包訊息
    ，遂信以為真、陷於錯誤，因而上網標購並依該詐欺集團成
    員之於網頁上所留訊息之指示，於同年月16日13時45分許，
    將48,600元匯入該臺銀帳戶內，旋於同日遭提領一空，惟迄
    至同年月23日仍未收到該網拍購得貨品。
  嗣因甲○○、己○○、庚○○、丙○○及戊○○均發現有異，
  察覺受騙而分別報警處理，始循線查獲上情。
二、案經己○○訴由臺北市政府警察局北投分局、庚○○訴由臺
    北縣政府警察局汐止分局、丙○○訴由高雄市政府警察局左
    營分局及戊○○訴由雲林縣政府警察局臺西分局均轉由臺北
    縣政府警察局汐止分局，均報請臺灣高雄地方法院檢察署檢
    察官偵查後起訴及經甲○○訴由高雄縣政府警察局旗山分局
    報請同署檢察官偵查後移送併辦。
    理  由
甲、證據能力部分：
一、被告以外之人於審判外之言詞或書面陳述，除法律有規定者
    外，不得作為證據；被告以外之人於審判外之陳述，雖不符
    刑事訴訟法第159 條之1 至之4 之規定，然經當事人於審判
    程序同意作為證據，法院審酌該言詞陳述或書面陳述作成時
    之情況，認為適當者，亦得為證據；刑事訴訟法第159 條第
    1 項、第159 條之5 第1 項分別定有明文。本判決認定事實
    所引用之證據資料，均非公務員違背法定程序所取得，檢察
    官及被告乙○○、丁○○於本院審理時均同意作為認定事實
    之證據，且審酌各該證人或書面陳述作成時之情況，並無違
    法不當或證明力明顯過低之瑕疵，認為以之作為證據為適當
    ，均得作為證據。
二、至本案卷附被告乙○○之胞兄李展旭所申辦臺銀帳戶之光碟
    櫃歷史明細存款往來明細表、交易明細等資料，均係電腦機
    器處理轉帳交易紀錄後，直接作成之電磁紀錄，再列印所得
    之結果；卷附行動電話0000000000號之通聯紀錄資料，亦係
    該電話之持用人於發話、受話時，電腦機器直接作成之電磁
    紀錄，再列印所得之結果，均無涉入人為知覺、記憶過程之
    錯誤危險，性質上非屬供述證據，故均無刑事訴訟法第159
    條第1 項規定之適用，附此敘明。
乙、實體方面：
壹、有罪部分：
一、訊據被告乙○○固不否認其胞兄李展旭有申辦該臺銀帳戶，
    亦坦認其並於上揭時、地將上開帳戶之存摺、印章、提款卡
    及密碼交予真實姓名年籍不詳自稱「常小姐」成年女子之事
    實，惟矢口否認有何幫助詐欺取財犯行，辯稱：我當時是要
    找一般算錢的工作，對方說要作帳用，無將該臺銀帳戶等資
    料交給對方，我不承認犯罪云云。經查：
  (一)被告乙○○之胞兄李展旭申辦該臺銀帳戶，並由被告持交予
    該自稱「常小姐」之女子，嗣有被害人甲○○、己○○、庚○○、丙○○及戊○○等5 人於前揭時間遭詐欺集團成員詐
    騙，因而陷於錯誤，分別匯出上開金額至該臺銀帳戶內等情
    ，業經被害人甲○○、己○○、丙○○、戊○○於警詢時及
    被害人庚○○於警詢及偵訊時指訴明確（併案警卷第4 、5
    頁、偵31824 卷第12至14頁、士林地檢偵12277 卷第9 至14
    、55、56頁），並有被告胞兄李展旭臺銀帳戶開戶資料、存
    摺存款歷史明細查詢及光碟櫃歷史明細查詢系統、各被害人
    匯款交易明細憑據、各被害人提出網購交易資料，高雄縣政
    府旗山分局甲仙分駐所受理各類案件紀錄表、受理詐騙帳戶
    通報警示簡便格式表暨內政部警政署反詐騙案件紀錄表，臺
    北市政府北投分局光明派出所陳報單、受理各類案件紀錄表
    、受理刑事案件報案三聯單暨內政部警政署反詐騙案件紀錄
    表，臺北縣政府汐止分局橫科派出所受理各類案件紀錄表、
    受理刑事案件報案三聯單、受理詐騙帳戶通報警示簡便格式
    表、金融機構聯防機制通報單暨內政部警政署反詐騙案件紀
    錄表，高雄市政府左營分局博愛四路派出所受理各類案件紀
    錄表、受理刑事案件報案三聯單暨內政部警政署反詐騙諮詢
    專線紀錄表，雲林縣政府臺西分局三崙派出所受理各類案件
    紀錄表、受理刑事案件報案三聯單、受理詐騙帳戶通報警示
    簡便格式表暨內政部警政署反詐騙諮詢專線紀錄表在卷可稽
    （士林地檢偵12277 卷第9 至14、20、22至29、30至44至49
    頁、偵31824 卷第19、20、32至41頁、併案警卷第5 至9 、
    11、12頁），且觀諸被害人甲○○、己○○、庚○○、丙○○及戊○○等5 人一經匯款至該臺銀帳戶後，復即遭不明人
    士於同日迅速提領一空，顯係分工甚為縝密無間之詐欺集團
    所為，足認該臺銀帳戶已遭該詐欺集團用於充作詐騙被害人
    之指定匯款帳戶以取得不法款項使用無訛。
  (二)被告乙○○固辯稱其持胞兄李展旭之該臺銀帳戶之存摺、印
    章、提款卡及密碼係供應徵作為謀求算錢工作，供作作帳之
    用云云置辯，惟依吾人日常之經驗可知，金融帳戶存摺、印
    章、提款卡及密碼資料等物，事關存戶個人財產權益之保障
    ，除非本人或與本人關係親密者，一般人均有妥為保管防阻
    他人任意使用之認識，難認有自由流通之理由，縱使在特殊
    情況下，偶有交付他人使用之需，亦必深入瞭解用途及合理
    性後，再行審慎決定是否提供使用。查被告乙○○自陳透過
    報紙廣告前往應徵工作，公司在高雄市○○路，正確地址我
    不清楚，才會交付該臺銀帳戶資料云云（併案警卷第3 頁）
    ，然衡諸常情被告乙○○應徵工作當會注意並留下與之接觸
    之承辦人員之姓名等資料，然其自歷次警詢、偵訊及本院審
    理中卻無法提供該自稱「常小姐」之人真實姓名年籍資料、
    住居所等以供查證，復未曾確認對方身分、應徵公司正確地
    點或詢問該等資料之下，便率爾提供其胞兄私人重要之帳戶
    存摺、印章、提款卡及密碼等物，已屬可議；再者，被告乙○○依其通常應徵工作之經驗，理應明知於正式工作前之應
    徵期間，即將上開帳戶存摺、提款卡及密碼於高雄市○○○○街上交予自稱「常小姐」之陌生女子，而非至應徵公司之
    所在地，實有違常理。抑且被告乙○○在警詢時係先諉稱是
    要替我哥哥覓職才交付該臺銀帳戶存摺資料云云（偵31824
    卷第10頁），冀圖脫免罪責，惟其胞兄李展旭於警詢時供稱
    其於98年6 月26日至同年7 月15日（口誤為98年6 月25日至
    同年7 月13日）因失眠在高雄市立凱旋醫院住院治療之情（
    併案警卷第1 頁反面），並有該醫院住院病歷在卷可稽（併
    案偵卷第15頁），斯時顯無急於覓職之必要，是其此番說詞
    自屬可疑，況其於另次警詢時改以使我要找工作為辯（併案
    警卷第3 頁），反見其搪塞卸責之情，參以被告乙○○於偵
    查時又改稱：我要找工作、也幫哥哥找工作（偵31824 卷第
    91頁），於本院審理時又只稱自己要工作（本院審易卷第27
    頁、本院卷第25頁），先後供述反覆；並就工作之內容，於
    警詢時供稱：提供臺銀帳戶等資料是要做領錢的工作，且只
    做了一天就沒做云云（併案警卷第3 頁），惟於偵查及本院
    審理時改稱：要找一般算錢的工作，對方說要作帳之用，才
    提供該帳戶資料云云（偵31824 卷第91頁、本院審易卷第27
    頁、本院卷第25頁），亦有齟齬之處，是其倘非其主觀上對
    於提供帳戶資料等物可能供對方作為不法詐財之犯罪工具，
    自始已有所預見，自不致於警詢之初推諉係要幫其兄找工作
    ，且就究係為何人謀職，工作項目為何，有如此先後供述反
    覆不一之必要。此外，被告乙○○將非其所有之臺銀帳戶之
    存摺、印章、提款卡及密碼等物，交予無法確知姓名年籍僅
    能事後透過電話聯絡自稱「常小姐」之陌生女子，又依其所
    述，不明該女子之年籍資料，亦僅以該女子所留之手機號碼
    聯繫（併案警卷第3 頁），被告乙○○如此消極且輕忽其至
    親重要金融證件之態度，非僅有違一般應徵工作者之正常程
    序，亦悖於一般人管理至親金融帳戶及相關重要證件之常情
    ，足見被告乙○○前揭所辯顯與常情不符，無足採信。
  (三)又被告乙○○雖提出高雄市凱旋醫院罹患精神分裂症、宜繼
    續接受治療之99年4 月14日診斷書在卷（本院卷第65頁），
    然揆以其於案發時係高職畢業教育程度、年屆36歲之成年人
    ，有其受詢問人基本資料附卷可稽（併案警卷第2 頁反面）
    ，且其能使用其胞兄李展旭之帳戶之情，亦據其胞兄於警詢
    時供明在卷（併案警卷第2 頁），且於警詢、偵訊及本院準
    備程序對各項問題均能理解明瞭，且與一般正常嫌犯應答表
    現無異，並在初次警詢時諉稱係要替其兄覓職才將該臺銀帳
    戶交給常小姐，對於自己要謀職之情避而不談，業如前述；
    復查被告乙○○持用之手機門號為0000000000號，業經載明
    於警詢受詢問人基本資料欄上（偵31824 卷第9 頁、併案警
    卷第2 頁反面），而該自稱「常小姐」女子持用之聯絡電話
    門號為0000000000號，亦經被告乙○○供明在卷（同上偵卷
    第10頁、併案警卷第3 頁），於詐欺集團成員在98年6 月間
    取得該臺銀帳戶存摺、印章、提款卡及密碼後，仍於98年7
    月1 日至10日間彼此多次相互電話聯繫之情，此有遠傳亞電
    信公司門號0000000000號行動電話97年7 月份雙向通聯紀錄
    附卷可稽（偵31824 卷第69、70頁），可見其知悉所交付帳
    戶之人仍有密切聯繫之情事，其顯然能辨識且知悉其行為違
    法，尚無因其罹患精神分裂症，致不能辨識其行為違法或欠
    缺依其辨識而行為之能力或致其辨識行為違法或依其辨識而
    行為之能力，顯著減低之情形。從而，被告乙○○智慮實無
    重大缺陷，乃係具有一般辨識違法行為能力之成年人，是其
    主觀上應足以預見將其胞兄至親名下臺銀帳戶恣意交予他人
    使用，該人極可能將此帳戶轉供作為不法詐欺集團用於對不
    特定人訛詐財物，並使偵查機關不易循線偵查之用甚明，遑
    論被告案發後所開具之診斷證明，亦無從審斷即屬案發時之
    精神狀況，是其前揭罹患病症自非能據以執為有利被告之依
    憑，附此敘明。
  (四)況自詐欺正犯角度審度，其係為避免自金融機構帳戶之來源
    回溯追查其身分，而使用他人金融機構帳戶供被害人匯款及
    取贓，其對於金融機構帳戶所有人發現存摺及金融卡遭不當
    使用時，會向警方報案，並向金融機構辦理掛失止付，當知
    之甚稔，其既有意利用他人帳戶作為詐騙工具，當無選擇一
    隨時可能遭真正存款戶掛失而無法使用之帳戶之可能，輔以
    現今社會上，確實存有不少為貪圖小利而出售自己帳戶供他
    人使用之人，是詐欺正犯僅需支付少許金錢，即可取得可完
    全操控而無虞遭掛失風險之他人帳戶，實無明知係他人所寄
    交之金融機構帳戶非供其充作供被害人匯款及取贓之用，仍
    毫無顧忌以之供作詐得鉅額款項匯存入所用之必要，否則，
    若在其尚未施詐前，或行騙後未及提領該帳戶內之贓款前，
    該帳戶即遭掛失，在此情形下，豈非無法遂其確保詐財犯罪
    所得不法利益實現之目的，反而可能無法提領犯罪所得，致
    渠等大費周章從事之詐財犯行成空，是詐欺正犯絕無將涉及
    詐騙成否之關鍵置於如此不確定地步之可能。
  (五)刑法上之故意，可分為直接故意與間接故意（不確定故意）
    ，所謂「不確定故意」，係指行為人對於構成犯罪之事實，
    預見其發生而其發生並不違背其本意者，刑法第13條第2 項
    定有明文。金融帳戶之存摺、印章、提款卡及提款密碼乃個
    人重要理財之物，若落入不明人士手中，極易被利用為詐財
    取贓之犯罪工具，一般人均有妥為保管以防止他人任意使用
    之認識，縱有特殊情況偶須交付他人使用，亦必深入瞭解用
    途及合理性，始會安心提供。而被告乙○○於案發時為具有
    一般辨識違法行為能力之成年人，業如前述，是被告明知目
    前國內社會上詐欺集團常利用他人之存款帳戶之存摺、印章
    、提款卡及密碼轉帳，以確保犯罪所得之不法利益並掩人耳
    目，已如上述，其猶輕率將該臺銀帳戶交付予不詳人士供渠
    恣意使用，顯見其有容任他人利用其金融帳戶作為詐欺取財
    工具之不確定故意甚明。
  (六)綜上所述，被告乙○○上開所辯，均係卸責之詞，委無可採
    ，本案事證明確，其幫助詐欺取財犯行，堪以認定，應予依
    法論科。
二、論罪科刑：
  (一)本件被告乙○○提供其胞兄李展旭帳戶之存摺、提款卡、提
    款卡及密碼予不詳之詐欺集團成員使用，雖使詐欺集團成員
    （正犯）得基於詐欺取財之犯意而向被害人詐取財物得逞，
    然顯係對於詐欺集團成員遂行詐欺取財犯行，資以助力，而
    未參與構成要件之詐欺行為，應屬幫助犯。核其所為，係犯
    刑法第30條第1 項、第339 條第1 項幫助詐欺取財罪。而被
    告乙○○以一幫助詐欺取財犯意，交付詐欺集團成員前揭帳
    戶之存摺、提款卡、密碼等物，致使該詐欺集團成員得以詐
    騙前開5 位被害人，雖詐欺集團成員有多數詐騙被害人之行
    為，然因幫助犯行之成立，係以被告乙○○將其胞兄所有之
    金融帳戶資料交付詐欺集團成員之事實行為以資判斷被告乙○○之幫助行為之單複數，被告乙○○既僅有一幫助行為，
    則雖被告乙○○以一幫助行為造成多數被害人受有損害，係
    屬想像競合犯，應從一重處斷。又被告乙○○基於幫助之意
    思，為非屬詐欺取財之構成要件行為，為幫助犯，爰依刑法
    第30條第2 項之規定，按正犯之刑減輕之。另本件起訴書雖
    未敘及被告乙○○提供其胞兄臺銀帳戶予詐欺集團成員使用
    亦有詐騙被害人甲○○匯入款項如上揭事實欄一(一)之事實部
    分，惟該等犯行既經同署檢察官移送併辦，且與經起訴書即
    被告乙○○所提供之同一臺銀帳戶予同一詐欺集團暨所屬成
    員使用致被害人己○○、庚○○、丙○○及戊○○遭詐騙之
    部分，具有上述想像競合犯之裁判上一罪關係，即應為起訴
    所及，本院自應併予審究，併此附敘。
  (二)爰審酌被告乙○○本身雖未實際參與詐欺取財犯行，但其提
    供帳戶供不法犯罪集團使用，不僅造成執法機關不易查緝犯
    罪行為人，嚴重危害社會治安，破壞金融秩序，助長社會犯
    罪風氣，更造成被害人求償上之困難，惡性匪淺，及其否認
    犯行，難認有悛悔之意，態度非佳，並慮及被害人之損失金
    額高達近10萬元為數非少及犯罪動機、目的在貪圖謀職之便
    率爾助長詐財集團惡行，犯罪程度尚非詐欺集團之主導人物
    、現罹有精神分裂症，及其並無前科，有臺灣高等法院被告
    前案紀錄表在卷可考（本院卷第15頁），素行尚可，暨檢察
    官具體求刑略嫌過重等一切情狀，量處被告乙○○有期徒刑
    3 月，並斟酌其教育程度為高職畢業，經濟狀況小康等情狀
    （併案警卷第2 頁反面警詢筆錄資料欄），諭知得易科罰金
    之折算標準，以資警懲。
貳、無罪部分：
一、公訴意旨另略以：被告丁○○於98年5 月10日，在高雄市前
    鎮區○○○路198 號遠傳電信三多門市申請行動電話門號00
    00000000號後，旋即以不詳代價，將上開門號交付予姓名年
    籍均不詳、自稱「常小姐」之詐欺集團成員。被告乙○○於
    98年6 月下旬至7 月上旬之間某日，以其0000000000號行動
    電話與詐騙集團所使用上開丁○○所申請行動電話門號聯絡
    後，在高雄市○○路、市中路交岔口之小北百貨前，將其兄
    李展旭所有之該臺銀帳戶存摺、印章、金融卡及密碼交付予
    該自稱「常小姐」之詐欺集團成員。嗣己○○、庚○○、丙○○、戊○○受騙均匯款至該臺銀開帳戶。因認被告丁○○
    涉犯刑法第30條第1 項、第339 條第1 項之幫助詐欺取財罪
    嫌云云。
二、按被告未經審判證明有罪確定前，推定其為無罪，刑事訴訟
    法第154 條第1 項定有明文。又刑法第339 條第1 項詐欺罪
    之成立，以意圖為自己或第三人不法所有，以詐術使人將本
    人或第三人之物交付為要件，若其所用方法，不能認為詐術
    ，亦無使人陷於錯誤之情事，即不構成該罪；另刑法上之幫
    助犯，以正犯已經犯罪為構成要件，故幫助犯無獨立性，如
    無他人犯罪行為之存在，幫助犯即無由成立（最高法院46年
    台上字第260 號、60年台上字第2159號判例意旨可稽）。
三、本件公訴人認被告丁○○涉有幫助詐欺取財罪嫌，無非以上
    揭事實，業據被告丁○○之供述及其申請該行動電話門號申
    請書及其上被告丁○○所留聯絡電話0000000000號之資料、
    上開行動電話雙向通聯紀錄、戶籍資料等為主要論據。訊據
    被告丁○○堅決否認有何幫助詐欺取財之犯行，並辯稱：我
    沒有申請門號0000000000號行動電話，也沒交付該門號予自
    稱「常小姐」之人，完全不知情等語。經查，本件公訴人認
    定被告丁○○涉案，除被告丁○○提供該門號資以聯絡被告
    乙○○提供其胞兄帳戶外，卷內並無其他證據足資認定有何
    詐欺集團持該門號作為對被害人詐欺取財犯罪工具之事實，
    是縱認被告丁○○確有申辦該行動電話門號，並據以提供詐
    欺集團使用，但既無證據足堪認定該詐欺集團業已利用被告
    丁○○之該門號作為詐欺取財犯罪工具，且有實行詐騙之犯
    罪行為存在，則被告丁○○即使有公訴人指訴之幫助行為，
    惟詐欺集團所屬之正犯既尚未透過被告丁○○之幫助行為實
    行詐欺取財之犯行，依共犯從屬性之原則，正犯行為既不存
    在，被告丁○○所為自無從成立幫助犯，復查無其他積極證
    據足資認定被告丁○○就被告乙○○前揭提供帳戶之犯行有
    所參與，即無從認定被告丁○○有另外為詐欺取財構成要件
    以外可供助力之幫助行為，自難認屬幫助犯。基此，核並無
    成立詐欺罪之情事，被告丁○○其就公訴人所指之以提供門
    號之幫助詐欺犯行，亦因正犯未成立犯罪，亦無由成立，自
    應依法為被告丁○○無罪之諭知。
據上論斷，應依刑事訴訟法第299 條第1 項前段、第301 條第1
項，刑法第30條第1 項前段、第2 項、第339 條第1 項、第55條
、第41條第1 項前段，刑法施行法第1 條之1 第1 項、第2 項前
段，判決如主文。
本案經檢察官辛○○到庭執行職務。
中    華    民    國    99    年    6     月    2     日
                  刑事第八庭  審判長法  官  王伯文
                                    法  官  謝宗翰
                                    法  官  林建鼎
以上正本證明與原本無異。
如不服本判決應於收受判決後10日內向本院提出上訴書狀，並應
敘述具體理由；其未敘述上訴理由者，應於上訴期間屆滿後20日
內向本院補提理由書（均須按他造當事人之人數附繕本）「切勿
逕送上級法院」。
告訴人或被害人如對於本判決不服者，應具備理由請求檢察官上
訴，其上訴期間之計算係以檢察官收受判決正本之日期為準。
中    華    民    國    99    年    6     月    7     日
                                    書記官  林怡君
附錄論罪科刑法條：
刑法第30條第1 項：
幫助他人實行犯罪行為者，為幫助犯。雖他人不知幫助之情者，
亦同。
中華民國刑法第339條第1 項（詐欺取財罪）
意圖為自己或第三人不法之所有，以詐術使人將本人或第三人之
物交付者，處5 年以下有期徒刑、拘役或科或併科1 千元以下罰
金。
刑法施行法第1 條之1：
中華民國94年1 月7 日刑法修正施行後，刑法分則編所定罰金之
貨幣單位為新臺幣。
94年1 月7 日刑法修正時，刑法分則編未修正之條文定有罰金者
，自94年1 月7 日刑法修正施行後，就其所定數額提高為30倍。
但72年6 月26日至94年1 月7 日新增或修正之條文，就其所定數
額提高為3 倍。

司法院資訊處製作；財團法人民間司法改革基金會備份。
